【裁判字號】    99,抗,417
【裁判日期】    990325
【裁判案由】    聲明異議
【裁判全文】
臺灣高等法院民事裁定                   99年度抗字第417號
抗  告  人  掬水軒開發股份有限公司
法定代理人  甲○○
抗告人因與相對人啟銘興業有限公司間取回提存物聲明異議事件
，對於中華民國99年3月1日臺灣臺北地方法院99年度審聲字第76
號所為裁定提起抗告，本院裁定如下：
    主  文
原裁定廢棄，發回臺灣臺北地方法院。
    理  由
一、聲請及抗告意旨略以：相對人啟銘興業有限公司詐騙抗告人
    可協助處理土地遺產稅由新台幣（下同）548,930,310元降
    為204,065,608元，抗告人遂與相對人簽訂協議書，委由相
    對人代為處理降低遺產稅相關事宜，並交付由抗告人簽發、
    發票日均為民國98年9月30日之支票4紙交付相對人，惟履行
    期限將至前，相對人竟於98年8月13日宣布解散，其受委任
    事項無完成之可能，抗告人唯恐相對人持上述保證支票提示
    付款，遂聲請對相對人為假處分，經臺灣臺北地方法院（下
    稱台北地院）98年度裁全字第5969號民事裁定准予假處分，
    再由台北地院98年度司執全字第1866號實施假處分強制執行
    ，禁止相對人於本案判決確定前，向付款人為付款之提示及
    轉讓第三人。相對人於受禁止處分後，主動與抗告人聯繫願
    意返還保證支票，並委派梁益華協同抗告人至台北地院提存
    所製作同意抗告人取回提存物之訊問筆錄。梁益華所提出相
    對人同意抗告人取回提存物之委任狀所蓋用之公司大小章，
    與相對人98年4月16日公司設立登記表中大小章相符，應認
    相對人委任梁益華為真正，而無補正相關事證之必要，頃聞
    相對人唯一股東即法定代理人乙○○涉嫌詐欺案件業經警於
    99年2月3日緝獲，懇請法院通知乙○○到院說明是否同意抗
    告人取回提存物，爰請求廢棄原裁定等語。
二、公司法第113條規定，公司解散及清算準用無限公司有關之
    規定。公司法第79條規定公司之清算，以全體股東為清算人
    。但本法或章程另有規定或經股東決議，另選清算人者，不
    在此限。另依公司法第25條規定，解散之公司，於清算範圍
    內，視為尚未解散。本件相對人於98年8月10日解散，並選
    任由乙○○為清算人，乙○○於98年8月12日向台北市政府
    申請解散，經台北市政府同意在卷（台北地院98年度取字第
    3973號卷參照）。相對人已解散進入清算程序，則相對人於
    清算程序完結前依法仍視為尚未解散，另依公司法第84條第
    2項，清算人於執行職務時有代表公司為訴訟上或訴訟外一
    切行為之權。原裁定認提存所以無法辨別梁益華提出相對人
    出具之委任狀上印文之真偽，通知抗告人補提乙○○之印鑑
    證明及相對人之清算人資料，因抗告人未補正而駁回抗告人
    之聲請，並無不當為由，駁回抗告人之異議。抗告人主張梁
    益華提出之委任狀所蓋用之公司大小章，與相對人98年4 月
    16日公司設立登記表中大小章相符，應認相對人委任梁益華
    為真正。查，乙○○既為相對人唯一之股東，且乙○○前因
    詐欺案件遭台灣台北地方法院檢察署通緝，業於99年2月3日
    為警緝獲歸案，有抗告人提出之撤銷通緝書影本附卷可稽。
    從而，抗告人主張請法院通知乙○○到院說明是否同意抗告
    人取回提存物，以釐清事實，應屬可採。原裁定以抗告人未
    能證明梁益華係受抗告人委任且未補正為由，駁回抗告人之
    異議，尚有未洽。抗告意旨指摘原裁定不當，求予廢棄，為
    有理由。爰由本院廢棄原裁定，發回原法院查明委任之有無
    後更為妥適之處置。
三、據上論結，本件抗告為有理由，裁定如主文。
中    華    民    國    99    年     3    月    25    日
                    民事第二庭
                         審判長法  官  吳謙仁
                               法  官  黃莉雲
                               法  官  蘇瑞華
正本係照原本作成。
本裁定除以適用法規顯有錯誤為理由外，不得再抗告。如提起再
抗告，應於收受後10日內委任律師為代理人向本院提出再抗告狀
。並繳納再抗告費新台幣１千元。
中    華    民    國    99    年    3     月    26    日
                              書記官  賴以真

司法院資訊處製作；財團法人民間司法改革基金會備份。
